# 关于预期不能为企业带来经济利益流入的无形资产

提问人：wx_5d2e833ed54d 时间：2020-03-07 08:05:29
请教陈版，公司年末发现其账面无形资产已预计不能为其带来经济利益流入，但管理层尚未进行审批，那么该无形资产应直接转入营业外支出还是在年末先行全额计提减值准备，待审批后再转销呢？

回答人：chenyiwei
如果该无形资产对应的法律、合同上的权利已经丧失，则应直接予以核销，此时不能以未经过审批为由不进行核销，而应促成管理层尽快履行审批程序。如果以未完成审批为由不及时处理，则会计人员个人可能没有责任，但审计考虑的是报表整体的公允列报，是管理层作为一个整体的会计责任履行情况。
如果该无形资产对应的法律、合同上的权利尚未丧失，则对其先全额计提减值准备。